臺灣桃園地方法院民事裁定
111年度勞執字第35號
聲  請  人  楊博淞  
相  對  人  國特科技有限公司


法定代理人  易於孟  
上列聲請人聲請裁定准予強制執行事件，本院裁定如下：
    主  文
桃園市群眾服務協會於民國一一一年五月四日勞資爭議調解紀錄
，調解方案關於相對人同意給付新臺幣參萬壹仟零參元予聲請人
部分，准予強制執行。
其餘聲請駁回。
聲請程序費用新臺幣伍佰元由相對人負擔。
    理  由
一、按勞資爭議經調解成立或仲裁者，依其內容當事人一方負私
    法上給付之義務，而不履行其義務時，他方當事人得向該管
    法院聲請裁定強制執行並暫免繳裁判費；於聲請強制執行時
    ，並暫免繳執行費。有下列各款情形之一者，法院應駁回其
    強制執行裁定之聲請：㈠調解內容或仲裁判斷，係使勞資爭
    議當事人為法律上所禁止之行為。㈡調解內容或仲裁判斷，
    與爭議標的顯屬無關或性質不適於強制執行。㈢依其他法律
    不得為強制執行。勞資爭議處理法第59條第1項前段、第60
    條分別定有明文。
二、聲請意旨略以：兩造間勞資爭議事件，於民國111年5月4日
    在桃園市群眾服務協會調解成立，相對人同意給付積欠工資
    、勞工退休金提撥差額共計新臺幣（下同）108,010元，並
    分3期給付，於111年5月16日給付36,004元、同年6月16日給
    付36,003元、同年7月16日給付36,003元匯入伊原薪資帳戶
    ，惟相對人屆第3期仍未給付款項，爰聲請裁定准予強制執
    行等語。
三、經查：
  ㈠聲請人主張相對人未依調解成立內容給付，聲請裁定准予強
    制執行，並提出桃園市群眾服務協會勞資爭議調解紀錄、上
    海商業儲蓄銀行存摺封面及內頁影本存卷為證，應足認定兩
    造間成立之調解確係依勞資爭議處理法所作成者，堪信聲請
    人之主張為真實，相對人確未依調解成立內容為全部之給付
    。
  ㈡又相對人已依前開調解方案各給付聲請人11,000元、25,004
    元、36,003元、5,000元共計77,007元，有前揭存摺內頁交
    易明細在卷可按(見本院卷第39頁)。是相對人僅餘31,003元
    未為清償，聲請人於此範圍內以相對人未依調解成立內容給
    付為由，聲請准予強制執行，且本件並無勞資爭議處理法第
    60條各款所定不應准許強制執行聲請之情形，則聲請人聲請
    就上開調解成立內容之31,003元裁定准予強制執行，即屬有
    據，應予准許。逾此部分之請求，相對人既已給付，並無未
    履行調解內容之情形，其此部分之聲請，即屬無據，應予駁
    回。
四、本件係因財產權關係所為聲請，其標的之金額未滿10萬元者
    ，按非訟事件法第13條第1款規定，應徵收費用500元。而勞
    資爭議處理法第59條第1項係規定「暫免繳裁判費」，非免
    繳裁判費，則有關聲請裁定強制執行費用負擔之部分，應依
    同法第59條準用非訟事件法第21條第2項之規定，再依非訟
    事件法準用民事訴訟法第78條、第95條之規定，由相對人負
    擔，是本院一併確定其數額，爰裁定如主文第2項所示。
五、爰裁定如主文。
中　　華　　民　　國　　111 　年　　8 　　月　　12　　日
                  勞動法庭    法  官   謝志偉
正本係照原本作成。
如不服本裁定應於送達後10日內向本院提出抗告狀，並應繳納抗
告費新臺幣1,000元。
                              書記官   邱淑利
中　　華　　民　　國　　111 　年　　8 　　月　　12　　日